# 企业分立中固定资产的账务处理

提问人：kinkiandw 时间：2011-02-15 13:03:45
企业分立，原企业的部分固定资产剥离出来给新企业，但是仍然在一个集团内。
新企业固定资产入账是按照净值入账，还是按照原值，累计折旧分别入账阿

回答人：chenyiwei
新企业是一个独立的会计主体，因此其接受投入的固定资产视同新取得，直接按作价金额计入原值，不是分别记入原值和累计折旧。

回答人：chenyiwei
回复 藤椅 kinkiandw 的帖子日常账务处理中可以继续沿用原先的帐套和固定资产清单。 但在编制报表时，对于新企业设立时从原事业部带入的固定资产于新企业成立日的累计折旧，需冲减固定资产原值。